臺灣臺中地方法院刑事裁定
111年度重訴字第1196號
公  訴  人  臺灣臺中地方檢察署檢察官
被      告  蔡俊龍



選任辯護人  李麗花律師（法扶律師）
上列被告因殺人案件，經檢察官提起公訴（111年度偵字第17732
號），本院裁定如下：
    主    文
蔡俊龍自民國壹佰壹拾壹年玖月拾參日起延長羈押貳月。
具保停止羈押之聲請駁回。
    理    由
一、被告蔡俊龍因殺人案件，經本院訊問後，僅坦承有持刀刺傷
    被害人王志仁，惟否認有殺人犯意，然依卷內事證，足認被
    告涉犯刑法第271條第1項殺人罪犯罪嫌疑重大，該罪係最輕
    本刑10年以上有期徒刑之罪，基於人性趨吉避凶、不甘受罰
    之本能，有相當理由足認被告有逃亡之虞，而有刑事訴訟法
    第101條第1項第3款之羈押原因，且非予羈押，顯難進行審
    判或執行之程序，於民國111年6月13日裁定執行羈押3月在
    案。
二、茲因羈押期間即將屆滿，經訊問被告、辯護人之意見，及審
    酌全部卷證資料後，本院認前開羈押原因仍然存在，經衡酌
    本案被告犯罪情節，暨權衡國家刑事司法權之有效行使、社
    會秩序及被告人身自由之私益與防禦權受限制之程度，認對
    被告維持羈押處分尚屬適當、必要且合乎比例原則，尚無從
    以具保、責付及限制住居等侵害較小之手段，確保後續審判
    或執行程序之順利進行，仍有繼續羈押之必要，是被告應自
    111年9月13日起延長羈押2月。
三、至辯護人主張：被告並無殺人之犯意，且犯後積極報案求救
    及自首，與一般殺人之後滅證、逃亡之情形不同，亦無逃亡
    的事實；又被告羈押期間表示其精神不好，對案件更為不利
    ；而被告平時從事粗工、沒有朋友，本案經媒體報導，大家
    對被告避之唯恐不及，亦無可能有人協助被告逃亡，何況被
    告為精神病患，沒有能力逃亡；另被告父親是癌症末期病人
    ，被告為家中獨子，希望基於人道考量，請求具保停止羈押
    ，讓被告與父親度過最後時光盡孝道等語。然查，辯護人上
    開聲請停止羈押事由，核與刑事訴訟法第114條各款所定不
    得駁回聲請具保停止羈押之事由不符，非屬法定應具保停止
    羈押事由；又逃亡方式並不限於出境出海，即於國內各地變
    裝藏匿、躲避追緝，致影響日後追訴、審判之進行者，亦屬
    多見，衡與案件有無經媒體報導、被告之人脈關係無涉；此
    外，被告雖罹患精神疾病，惟看守所內亦有醫護人員可提供
    照護，縱有任何疾病為所內醫護人員無法治療者，亦應得及
    時就診或戒護就醫，其罹精神疾病尚非立即有危及生命安全
    之虞，核與刑事訴訟法第114條第3款所定現罹疾病，非保外
    治療顯難痊癒之情形不符，況辯護人於本案即係主張被告係
    受精神疾疾影響而為殺人犯行，並請求送精神鑑定，足見被
    告之精神狀態良窳與其遭羈押無關；至被告犯後報案求救、
    自首等情，乃係其犯罪後之態度表現，屬法院審理案件時量
    刑所應考量之因素，亦與有無羈押之必要性間無必然關聯，
    並非本院審酌是否應予羈押之要件；另關於被告父親之健康
    狀況，縱屬實情而有堪憫之處，惟刑事訴訟程序關於被告羈
    押之執行，係為確保國家司法權對犯罪之追訴處罰及保障社
    會安寧秩序而採取之必要手段，與受處分人個人自由及家庭
    生活機能之圓滿，難免衝突，不能兩全，更無從以此做為停
    止羈押之理由。從而，辯護人聲請具保停止羈押，無從准許
    ，應予駁回。
四、依刑事訴訟法第108條第1項、第5項裁定如主文。
中　　華　　民　　國　　111 　年　　9 　　月　　6 　　日
                  刑事第二十庭  審判長法  官  林德鑫
　　　　　　　　　                    法  官  吳珈禎
                    　　　　　　　　　法  官  江文玉
上正本證明與原本無異。
如不服本裁定，應於送達後五日內，向本院提出抗告狀。
                                      書記官  黃珮華
中　　華　　民　　國　　111 　年　　9 　　月　　6 　　日